# 政府补助的收回

提问人：596159175 时间：2014-05-17 20:19:31
企业之前的政府补助管理部规范，政府将该笔拨款收回，改为报账制。如何进行会计处理，适用会计估计变更未来适用法吗？

回答人：chenyiwei
1 、首先检查以前年度确认政府补助是否符合准则规定，即基于以前年度确认政府补助时所获得的信息，是否满足“企业能够满足政府补助所附条件”这一条。如果就当时可获得信息而言不满足，则按前期差错更正处理。 2 、如果不属于前期差错更正，则按政府补助准则第九条处理，不作为前期差错更正。